【裁判字號】    99,訴,69
【裁判日期】    991119
【裁判案由】    強盜等
【裁判全文】
臺灣士林地方法院宣示判決筆錄            99年度訴字第69號
公  訴  人  臺灣士林地方法院檢察署檢察官
被      告  張藎云
被      告  潘柏仁
選任辯護人  文  聞律師
            張永福律師
            李柏杉律師
被      告  曾淞瑋
選任辯護人  吳金棟律師
被      告  潘益碩
選任辯護人  廖忠信律師
            王珽顥律師
上列被告等因犯賭博等案件，於中華民國99年11月19日下午4 時
，在本院第9 法庭宣示判決，出席職員如下：
    法      官  鄭光婷
    書  記  官  徐仁豐
法官起立朗讀判決主文、犯罪事實要旨、處罰條文、上訴限制及
期間、提出上訴狀之法院，且諭知記載其內容：
一、主文：
（一）張藎云成年人與少年共同意圖營利聚眾賭博，處有期徒刑
      伍月，如易科罰金，以新臺幣壹仟元折算壹日。緩刑貳年
      ，並應向指定之公益團體、地方自治團體或社區提供肆拾
      小時之義務勞務，及應於判決確定後一個月內，向公庫支
      付新臺幣伍萬元。扣案如附件起訴書附表三編號12所示1
      即電腦主機壹台、2 即潘柏仁中國信託銀行松山分行存摺
      壹本（帳號000000000000號）、8 即英皇賭博帳記資料壹
      本、9 即英皇賭博帳記資料壹張，均沒收。
（二）潘柏仁成年人與少年共同意圖營利聚眾賭博，處有期徒刑
      陸月，如易科罰金，以新臺幣參仟元折算壹日。扣案如附
      件起訴書附表三編號3 第1 欄所示1 即新臺幣貳萬玖仟元
      、3 即紅色SONY廠牌手機壹支（含其內門號為0000000000
      號SIM 卡壹張）、4 即玉山銀行松山分行存摺壹本（帳號
      0000000000000 號）、6 即玉山銀行提款卡壹張（帳號00
      00000000000 號）、8 即英皇帳冊貳本、9 即英皇帳冊玖
      張、10即英皇賭博教戰手抄本貳張、11即玉山銀行東湖分
      行帳戶（帳號為0000000000000 號）內款項新臺幣陸萬肆
      仟捌佰肆拾壹元，第2 欄所示1 即電腦主機壹台，第3 欄
      所示1 即新臺幣柒拾伍萬元、2 即新臺幣陸拾萬元，均沒
      收。
（三）曾淞瑋成年人與少年共同意圖營利聚眾賭博，處有期徒刑
      陸月，如易科罰金，以新臺幣壹仟元折算壹日。扣案如附
      件起訴書附表三編號4 第1 欄所示1 即玉山銀行存摺參本
      （帳號0000000000000 號）、2 即土地銀行存摺壹本（帳
      號000000000000號）、5 即玉山銀行金融卡壹張（打印號
      碼為00000000000 號）、6 即土地銀行金融卡壹張（打印
      號碼為000000000000號）、9 即帳本壹本、11即黑色SONY
      廠牌手機貳支（扣案物上貼紙編號分別為6 、11，含其內
      門號分別為0000000000、0000000000號SIM 卡共貳張）、
      12即玉山銀行松山分行帳戶（帳號為0000000000000 號）
      內款項新臺幣貳拾萬參仟柒佰玖拾捌元，第3 欄所示1 即
      新臺幣參拾玖萬柒仟伍佰壹拾捌元，均沒收。又共同意圖
      為自己不法之所有，以恐嚇使人將本人之物交付，未遂，
      處有期徒刑伍月，如易科罰金，以新臺幣壹仟元折算壹日
      。應執行有期徒刑拾月，如易科罰金，以新臺幣壹仟元折
      算壹日。扣案如附件起訴書附表三編號4 第1 欄所示1 即
      玉山銀行存摺參本（帳號0000000000000 號）、2 即土地
      銀行存摺壹本（帳號000000000000號）、5 即玉山銀行金
      融卡壹張（打印號碼為00000000000 號）、6 即土地銀行
      金融卡壹張（打印號碼為000000000000號）、9 即帳本壹
      本、11即黑色SONY廠牌手機貳支（扣案物上貼紙編號分別
      為6 、11，含其內門號分別為0000000000、0000000000號
      SIM 卡共貳張）、12即玉山銀行松山分行帳戶（帳號為00
      00000000000 號）內款項新臺幣貳拾萬參仟柒佰玖拾捌元
      ，第3 欄所示1 即新臺幣參拾玖萬柒仟伍佰壹拾捌元，均
      沒收。
（四）潘益碩成年人與少年共同意圖營利聚眾賭博，處有期徒刑
      陸月，如易科罰金，以新臺幣壹仟元折算壹日。扣案如附
      件起訴書附表四編號4 第1 欄所示1 即中國信託銀行東湖
      簡分行存摺壹本（帳號000000000000號）、2 即中國信託
      銀行信用卡壹張（卡號為0000000000000000號）、3 即新
      臺幣肆萬元、4 即電腦主機壹台，第2 欄所示1 即新臺幣
      貳拾萬元、2 即中國信託銀行東湖簡分行帳戶（帳號0000
      00000000號）內款項新臺幣陸萬壹仟玖佰貳拾元，均沒收
      。又共同意圖為自己不法之所有，以恐嚇使人將本人之物
      交付，未遂，處有期徒刑伍月，如易科罰金，以新臺幣壹
      仟元折算壹日。應執行有期徒刑拾月，如易科罰金，以新
      臺幣壹仟元折算壹日。扣案如附件起訴書附表四編號4 第
      1 欄所示1 即中國信託銀行東湖簡分行存摺壹本（帳號00
      0000000000號）、2 即中國信託銀行信用卡壹張（卡號為
      0000000000000000號）、3 即新臺幣肆萬元、4 即電腦主
      機壹台，第2 欄所示1 即新臺幣貳拾萬元、2 即中國信託
      銀行東湖簡分行帳戶（帳號000000000000號）內款項新臺
      幣陸萬壹仟玖佰貳拾元，均沒收。
二、犯罪事實要旨：如附件檢察官起訴書所載，並更正附件起訴
    書第8 頁第5 行所載「一層對應層一層」為「一層對應一層
    」、第7 行至第8 行所載「玉山銀行東湖分行」為「玉山銀
    行松山分行」。
三、處罰條文：刑事訴訟法第299 條第1 項前段，刑法第28條、
    第266 條第1 項、第2 項、第268 條、第346 條第1 項、第
    3 項、第55條、第25條第2 項、第41條第1 項前段、第8 項
    、第51條第5 款、第74條第1 項第1 款、第2 項第4 款、第
    5 款、第38條第1 項第2 款，兒童及少年福利法第70條第1
    項，刑法施行法第1 條之1 。
四、協商判決除有刑事訴訟法第455 條之4 第1 項第1 款於本訊
    問程序終結前，被告撤銷協商合意或檢察官撤回協商聲請者
    ；第2 款被告協商之意思非出於自由意志者；第4 款被告所
    犯之罪非第455 條之2 第1 項所定得以協商判決者；第6 款
    被告有其他較重之裁判上1 罪之犯罪事實者；第7 款法院認
    應諭知免刑或免訴、不受理者等情形之一，及違反同條第2
    項規定法院應於協商合意範圍內為判決，法院為協商判決所
    科之刑，以宣告緩刑、2 年以下有期徒刑、拘役或罰金為限
    之情形外，不得上訴。
五、如不服本件判決，得自收受判決送達之日起10日內，向本院
    提出上訴書狀，上訴於第二審法院。
中    華    民    國    99    年    11    月    19    日
                              臺灣士林地方法院刑事第五庭
                                  書  記  官  徐仁豐
                                  法      官  鄭光婷
以上正本係照原本製作無異。
                                  書  記  官  徐仁豐
中    華    民    國    99    年    11    月    26    日


司法院資訊處製作；財團法人民間司法改革基金會備份。
